臺灣苗栗地方法院刑事判決　　　　　　　94年度簡上字第50號
公　訴　人　臺灣苗栗地方法院檢察署檢察官
上　訴　人
即　被　告　乙○○
上列上訴人因竊盜，不服本院苗栗簡易庭94年度苗簡字第435 號
，中華民國94年6 月23日第一審簡易判決（聲請簡易處刑案號：
台灣苗栗地方法院檢察署94年度偵字第1470號）提起上訴，本院
管轄第二審合議庭判決如下：
    主  文
上訴駁回。
    事  實
一、乙○○意圖為自己不法之所有，於民國93年5 月初某日18時
    許（非夜間），攜帶客觀上其所有可為兇器使用之鋸子1 支
    ，前往苗栗縣苗栗市○○路98號丙○○住處之5 樓樓頂，使
    用客觀上可供兇器使用之鋸子，及塑膠管、塑膠油等工具，
    自丙○○住處頂樓之自來水水塔下方出口處，私接水管至其
    同路96巷1 號住處1 樓，並自同日起接續竊取丙○○所有之
    水塔內之自來水，供己使用，致丙○○所需繳付之自來水水
    費暴增。嗣於94年4 月27日上午8 時30分許，經丙○○至頂
    樓水塔查看，始發現水塔遭人私接水管，報警查獲。
二、案經丙○○訴由苗栗縣警察局苗栗分局，報請臺灣苗栗地方
    法院檢察署檢察官聲請簡易判決處刑。
    理  由
一、訊據被告乙○○固不否認有於上開時、地接用丙○○住家頂
    樓水塔之自來水，惟辯稱有先告知丙○○配偶甲○○，且水
    管係事先在家中鋸好，接水管時未攜帶鋸子等語，然上開事
    實業據被告乙○○於警詢及偵查中自白，被告供稱：我是到
    他們家五樓水塔，在水塔底部的排水管用鋸子、塑膠管及塑
    膠油等工具接到他的排水口，引水到我家廚房的洗手槽使用
    ，接得時候他沒有同意等語。（參見94年度偵字第1470號偵
    查卷第26頁），另觀諸現場照片，被告所接塑膠水管有諸多
    彎頭，需現場以鋸子將水管鋸斷，否則無法連接，是被告在
    接水管時確有攜帶鋸子1 支，被告事後辯稱係於家中先鋸好
    水管，不足採信。又證人甲○○具結證稱：不清楚被告有告
    知第1 次4 月間接水之事（參見本院94年10月20日審理筆錄
    第6 、8 頁），核與被害人丙○○於警詢指訴自來水遭偷接
    ，致水費暴漲之情節相符，且並未告知丙○○之配偶甲○○
    ，被告空言否認之詞，僅係臨訟飾卸之語，不足採信。此外
    復有臺灣自來水公司繳費證明3 紙、查獲現場照片4 張。本
    案事證明確，被告犯行洵堪認定。
二、核被告所為，係犯刑法第321 條第1 項第3 款之加重竊盜罪
    。依照卷內中央氣象局93年日出日沒時刻表知道，苗栗地區
    5 月之日沒時間為「18時26分至18時41分」，因此被告供稱
    犯罪時間約在18時，尚非夜間，附此敘明。爰審酌被告之犯
    罪動機係因自來水遭停用急需用水、犯罪方法係攜帶客觀上
    可為兇器之鋸子1 把及塑膠管等工具私接被害人所有之水塔
    內之自來水、暨犯罪後否認犯行，及被害人欲與被告和解同
    時表示不願追究等一切情狀，認原審適用刑法第321 第1 項
    第3 款、第41條第1 項前段、罰金罰鍰提高標準條例第2 條
    之規定，量處有期徒刑6 月，如易科罰金，以3 百元折算1
    日，其認事用法均無違誤，量刑亦屬適當。被告上訴為無理
    由，應予駁回。
三、併案意旨（臺灣苗栗地方法院檢察署94年度偵字第3315號）
    略以：乙○○意圖為自己不法所有，於94年7 月18日2 時30
    分許，以自備之水管接至丙○○苗栗市○○里○○鄰○○路98
    號住宅大門左側之自來水水龍頭上引水供己使用，涉犯刑法
    第320 條第1 項之竊盜罪嫌，並與前開起訴部分有連續犯裁
    判上一罪關係，本應為起訴效力所及，而移送併案審理。訊
    據被告堅詞否認有為上開竊盜犯行，辯稱：伊接水前有告知
    丙○○之配偶甲○○等語。證人甲○○具結證稱：第2 次有
    同意，被告說裡面有一個阿婆住在那裡等語。證人丙○○具
    結證稱：第一次沒有告訴我，第2 次有告訴我先生，我先生
    沒有告訴我，所以我去警局報案等語（參見本院94年10月20
    日審理筆錄第5 、7 頁），是被告所辯此次接用自來水前有
    先告丙○○之配偶甲○○，並獲得甲○○之同意一節，足堪
    採信，甲○○為被害人丙○○之配偶，具有丙○○之日常生
    活代理權，被告既已得甲○○之同意，顯見被告此次接用自
    來水無不法所有之意圖。而卷內證據亦無得據以認定被告有
    何併案意旨所指之竊盜行為，本應諭知無罪之判決，然此部
    分既未據檢察官起訴，本院無從併予審判，應退回檢察官另
    為適當之處理，附此說明。
據上論斷，應依刑事訴訟法第455條之1第1項、第3 項、第373條
、第368條，判決如主文。
本案經檢察官劉玉書到庭執行職務。
中　　華　　民　　國　　94　　年　　11　月　　3       日
                  刑事第三庭  審判長法  官  柳章峰
                                    法  官  林卉聆
                                    法  官  吳國聖
以上正本與原本無異。
本判決不得上訴。
                                    書記官  歐明秀
中　　華　　民　　國　　94　　年　　11　　月　　4 　　日
刑法第321條第1項
犯竊盜罪而有左列情形之一者，處 6 月以上、 5 年以下有期徒
刑：
一、於夜間侵入住宅或有人居住之建築物、船艦或隱匿其內而犯
    之者。
二、毀越門扇、牆垣或其他安全設備而犯之者。
三、攜帶兇器而犯之者。
四、結夥三人以上而犯之者。
五、乘火災、水災或其他災害之際而犯之者。
六、在車站或埠頭而犯之者。
